【裁判字號】    92,交易,39
【裁判日期】    920826
【裁判案由】    公共危險等
【裁判全文】
臺灣彰化地方法院刑事判決                          九十二年度交易字第三九號
    公  訴  人  臺灣彰化地方法院檢察署檢察官
    被      告  甲○○
右列被告因公共危險等案件，經檢察官提起公訴（九十一年度偵字第六五一六號），
本院判決如左：
    主  文
甲○○服用酒類，不能安全駕駛動力交通工具而駕駛，處拘役拾日，如易科罰金，
以佰元折算壹日；又因過失傷害人，處有期徒刑肆月，如易科罰金，以佰元折算
壹日。
    事  實
一、甲○○於民國九十一年七月二十七日晚上十時許起至翌日（即二十八日）凌晨二
    、三時止，在彰化縣花壇鄉○○街二二一號住處，飲用一瓶高梁酒後，明知其精
    神狀態已受酒精影響而達不能安全駕駛動力交通工具之程度，竟仍於同年月二十
    八日下午四時三十分許，自其位於彰化縣花壇鄉○○村○○街二二一號住處，駕
    駛車牌號碼ＡＤ─八九四一號紅色自用小客（貨）車上路，嗣於同日下午四時五
    十分許，甲○○駕駛該車由南往北方向沿彰化縣花壇鄉○○路○段行駛，於行經
    該路段七四八號前時，其原應注意汽車駕駛人飲酒後其吐氣所含酒精成份超過每
    公升０．二五毫克以上者不得駕車；又汽車行駛時，駕駛人應注意車前狀況，並
    隨時採取必要之安全措施，而依當時天候晴、日間有自然光線、路面為乾燥無缺
    陷之柏油路面、視距良好等情形下，並無不能注意之情事，其因遭後方某藍色不
    明貨車擦撞左側後方車燈附近（該藍色貨車隨即加速逃逸），其本欲踩煞車竟誤
    踩油門，致其所駕駛之車牌號碼ＡＤ─八九四一號自用小客（貨）車加速追撞前
    方與其約一車身距離同向之由黃淑芬所駕駛之車牌號碼Ｈ五─四九四二號自用小
    客車，致黃淑芬駕駛之自用小客車遭撞擊後因閃避不及，再撞及沿該北上路段同
    向行走於前方路邊之乙○○○，致乙○○○因而受有右側位移性股骨頸骨折、頭
    部外傷合併蜘蛛網膜下出血及全身多處擦傷、撕裂傷等傷害，肇事後，甲○○旋
    隨救護車將乙○○○送至醫院治療，並經院方人員測得甲○○之血液中酒精濃度
    已達一六三點七ｍｇ／ｄｌ（換算為呼氣酒精濃度約為每公升零點七七毫克）。
二、案經被害人乙○○○訴由彰化縣警察局彰化分局報請台灣彰化地方法院檢察署檢
    察官偵查起訴。
    理  由
一、訊據被告甲○○對於右揭事實坦承不諱，又被告雖辯稱：當時伊駕駛該車輛，突
    遭一藍色貨車擦撞左側後方，伊本來是要踩煞車，卻誤踩油門，才會去追撞黃淑
    芬所駕駛的車輛，伊有與黃淑芬所駕駛的車輛保持一個車身長之安全距離，當時
    如果黃淑芬技術好一點沒有回頭的話，也不會去撞到路人乙○○○云云。經查，
    （一）右揭被告肇事之事實，業據告訴人乙○○○於警訊及偵查中指訴甚詳，核
    與證人黃淑芬於警訊及偵查中證述情節大致相符，並有道路交通事故調查報告表
    一份、彰化縣警察局彰化分局交通事故談話紀錄表三份、事故現場照片十張、被
    告之車損照片六張、血液酒精濃度測試報告單一份及診斷書三份在卷可參。（二
    ）又本件警方於被告所駕駛之車牌號碼ＡＤ─八九四一號自用小客（貨）車之左
    後車角所採集之刮痕檢體經送鑑驗結果，發現該刮痕檢體經檢視為紅色油漆碎片
    些許，其層次由外而內分別為透明漆層、紅色漆層及淺黃色物質層，另於部分紅
    色油漆碎片上發現附著疑似外來之藍色漆痕，該紅色油漆碎片上所發現之疑似外
    來藍色漆痕，研判其並非紅色油漆碎片原來之油漆層次，但是否為其他車輛擦撞
    所附著，因未同時檢送可供比對之油漆標準品，未便研判，此有內政部警政署刑
    事警察局九十二年七月二十二日鑑字第０九二０一一八二０七號鑑驗通知書一份
    在卷可稽，參以被告於肇事當日警方在彰化基督教醫院製作交通事故談話紀錄表
    時，即表示有一不詳車號藍色車輛係造成此次追撞事故之原因，此有該交通事故
    談話紀錄表在卷可稽，故被告所辯其係遭一藍色貨車擦撞左側後方等語，尚堪採
    信。（三）惟觀以被告之車損照片，其車輛之左後側固有擦撞痕，但擦撞情形輕
    微，僅有表面烤漆掉落，且被告於交通事故談話紀錄中係稱該藍色貨車並未與其
    擦撞，此有該談話紀錄表在卷可稽，顯見認該擦撞力應來自左後方，且力道非大
    ，否則被告應不致認該藍色車輛並未與其擦撞，反觀以證人黃淑芬之車損照片，
    該車正後方有明顯凹陷扭曲，該撞擊力應係來自正後方之直接衝撞，且力道甚強
    ，故被告供稱：其本欲踩煞車竟誤踩油門，致加速追撞前方與其約一車身距離同
    向之由黃淑芬所駕駛之自用小客車等語，自與事實相符而堪採信。（四）按汽車
    駕駛人飲酒後吐氣所含酒精成份超過每公升０．二五毫克以上者不得駕車；又汽
    車行駛時，駕駛人應注意車前狀況，並隨時採取必要之安全措施，道路交通安全
    規則第一百十四條第二款、第九十四條第三項分別定有明文。本件被告應注意、
    能注意上揭規定，竟疏未注意，酒精濃度過量超速駕車，且於其車輛遭後方某藍
    色不明貨車擦撞左側後方車燈附近時，其注意力不集中，本欲踩煞車竟誤踩油門
    ，致其車輛加速追撞前方由被害人黃淑芬所駕駛之自用小客車，致黃淑芬駕駛之
    自用小客車遭撞擊後因閃避不及，再撞及沿該北上路段同向行走於前方路邊之乙
    ○○○，因而肇事致告訴人乙○○○受傷，被告自有過失，而本件縱有藍色不明
    車輛擦撞被告之車輛在先，亦無解於被告之過失罪責，且被告之過失行為與告訴
    人乙○○○受傷間顯有相當因果關係。（五）按汽車駕駛人飲酒後吐氣所含酒精
    濃度逾每公升零點二五毫克者不得駕駛，道路交通安全規則第一百十四條第二款
    訂有明文；酒精濃度過量而駕駛汽車者，交通管理處罰條例第三十五條第一項第
    一款亦有處罰之規定，前述禁止、處罰之交通法規，無非在保障駕駛人行車及其
    他用路人之安全。蓋酒精對中樞神經系統具有麻醉作用，對人體之影響雖因人而
    異，惟多與血液中所含酒精濃度成正比，依國外交通肇事統計結果，駕駛人飲酒
    後呼氣所含酒精濃度達每公升零點五五毫克時，其肇事率為一般正常人之十倍，
    認已達不能安全駕車之標準，此業經法務部八十八年五月十八日法八八檢字第○
    ○一六六九號函告週知，且一般呼氣酒精濃度若達每公升零點七五至一點二五毫
    克時，除不能安全駕車外，飲酒人尚會有興奮、話多、走路不穩、咬字不清及稍
    有麻痺等現象。經查，本件被告於肇事後血液中所含酒精成份高達一六三點七ｍ
    ｇ／ｄｌ（換算為呼氣酒精濃度約為每公升零點七七毫克），參以被告亦坦承其
    於遭後方某藍色不明貨車擦撞左後車燈附近時，其本欲踩煞車竟誤踩油門致肇事
    ，故其亦顯有注意力不集中之情事，是被告行為時顯然已達不能安全駕駛動力交
    通工具之程度，並已危害到公共之安全甚明。綜上所述，本件事證已臻明確，被
    告犯行均堪認定。
二、核被告所為，係犯刑法第一百八十五條之三之公共危險罪及第二百八十四條第一
    項前段之過失傷害罪。被告所犯上開公共危險罪與過失傷害二罪間，犯意各別，
    行為互異，應分論併罰之。又被告因酒醉駕車致人受傷，就其過失傷害部分應依
    道路交通管理處罰條例第八十六條第一項規定加重其刑。爰審酌被告犯罪之動機
    、方法、手段、所生危害、過失程度及至今尚未與告訴人和解等一切情狀，分別
    量處如主文所示之刑，併均諭知易科罰金之折算標準，以示懲儆。
據上論斷，應依刑事訴訟法第二百九十九條第一項前段，刑法第一百八十五條之三、
第二百八十四條第一項前段、第四十一條第一項前段，道路交通管理處罰條例第八十
六條第一項，罰金罰鍰提高標準條例第一條前段、第二條，判決如主文。
中      華      民      國    九十二    年      八      月    二十六    日
                                臺灣彰化地方法院交通法庭
                                    法      官
右正本證明與原本無異。
如不服本判決應於判決送達後十日內向本院提出上訴狀( 須附繕本 )。
告訴人或被害人對於判決如有不服具備理由請求檢察官上訴者，其上訴期間之計算係
以檢察官收受判決正本之日期為準。
附錄法條
刑法第一百八十五條之三
刑法第二百八十四條


司法院資訊處製作；財團法人民間司法改革基金會備份。
